臺灣高雄地方法院民事裁定　　　　　100年度消債更字第182號
聲　請　人　吳朝福
上列當事人聲請消費者債務清理事件，本院裁定如下：
    主  文
聲請人吳朝福自中華民國一百年九月一日下午十六時起開始更生
程序。
命司法事務官進行本件更生程序。
    理  由
一、聲請意旨略以：聲請人前未曾依「中華民國銀行公會會員辦
    理消費金融案件無擔保債務協商機制」請求共同協商債務清
    償方案，乃於97年10月間向最大債權金融機構即京城銀行股
    份有限公司（下稱京城銀行）請求協商不成立，然聲請人另
    有資產管理公司債務尚需清償，入不敷出致無法負擔銀行提
    出之協商款項，有不能清償債務之情事，爰聲請准予更生等
    語。
二、按債務人不能清償債務或有不能清償之虞者，得依消費者債
    務清理條例所定更生或清算程序，清理其債務。債務人無擔
    保或無優先權之債務總額未逾1200萬元者，於法院裁定開始
    清算程序或宣告破產前，得向法院聲請更生。又債務人與金
    融機構協商成立者，不得聲請更生或清算。如法院開始更生
    程序之裁定，應載明其年、月、日、時，並即時發生效力。
    法院裁定開始更生或清算程序後，得命司法事務官進行更生
    或清算程序，必要時得選任律師、會計師或其他適當之自然
    人或法人一人為監督人或管理人。消費者債務清理條例第3
    條、第42條第1 項、第151 條第5 項前段、第6 項、第45條
    第1項 及第16條第1 項分別定有明文。
三、經查：聲請人所主張之上開事實，業據提出債權人清冊（卷
    10-11 頁）、財產及收入狀況說明書（卷12-15 頁）、前置
    協商不成立通知書（卷16頁）、本院執行命令（卷17-20 頁
    ）、聲請人98至99年度國稅局財產歸屬資料及綜合所得稅各
    類所得資料清單（卷61-63 頁、122 頁）、聯合徵信中心之
    個人資料（卷94-98 頁、133-138 頁）、良京實業股份有限
    公司函（卷99頁）、戶籍謄本（卷100-101 頁）、勞保投保
    資料（卷102 頁、116-117 頁）、台北富邦商業銀行民事陳
    報狀（卷110-112 頁）、在職證明書（卷118 頁）、薪資單
    （卷119-121頁、129 頁）等可憑，可信為實。
四、本院審酌聲請人98至99年於扣除所得稅後之所得109,530 元
    、224,527 元，平均每月所得9,128 元、18,711元（卷62-6
    3 頁所得資料清單），目前任職於宏駿管理顧問有限公司經
    人力派遣至日月半導體任作業員（卷118 頁服務證明書），
    100 年1 至6 月薪資月固定薪資為：基薪14,100元、伙食津
    貼2,600 元、輪班津貼6,870 元、環境津貼1,100 元、獎工
    2,100 元，合計26,770元（卷119-121 頁薪資單），扣除每
    月必要之勞保384 元及健保328 元後為26,056元，再加計將
    來一般年終獎金1.5 個月之平均月收入為3,346 元（26770
    ×1.5 ÷12），合計平均每月收入為29,402（26056+3346）
    。聲請人以此固定收入，經扣除依100 年7 月高雄市每人每
    月最低生活費為標準之個人生活費11,146元後，所餘18,256
    元（00000-00000 ），雖足以負擔最大債權銀行提供兩階段
    、前六年每月還款8,000 元之協商方案（卷16頁），惟聲請
    人另有資產管理公司債務1,028,874 元尚未清償（卷99頁良
    京實業股份有限公司函），且無法納入前置協商，以聲請人
    之收入難認其能同時清償協商款項及資產管理公司債務。復
    對照聲請人之債務總金額2,993,731 元（卷133-139 頁信用
    報告），以聲請人每月所餘18,256元逐年為清償，如不計利
    息尚需約164 個月（0000000 ÷18256 ）即14年始能清償完
    畢，而聲請人雖尚屬壯年，然其擔任人力派遣工作，非任職
    於公家單位或可預期將穩定之工作，且目前掙得收以較往年
    為佳，足見聲請人並非一心欲循債務清理之程序以圖脫免債
    務之責任而無任何清償之誠意，確已不足清償債務，堪認聲
    請人之債務大於財產堪認聲請人之債務大於財產，而有不能
    清償債務或有不能清償之虞之情事。而聲請人無擔保或無優
    先權之債務總額未逾新臺幣1,200 萬元，復無同條例第46條
    規定已經法院裁定開始清算程序或宣告破產及第6 條第3 項
    、第8 條各款所定駁回更生聲請等程序事由存在，則債務人
    聲請更生，是有理由。爰裁定如主文。
中    華    民    國   100    年    9     月     1    日
                  民事庭      法  官  藍家慶
上為正本係照原本作成
本件不得抗告
中    華    民    國   100    年    9     月     1    日
                              書記官  梁竫